# 陈老师，关于会计准则解释 5 号第六条

提问人：liandlh 时间：2019-08-20 15:55:21
陈老师，您好！！！！
我想请教一下：
企业发生破产重整，其非控股股东因执行人民法院批准的破产重整计划，通过让渡所持有该企业部分股份向企业债权人偿债的，企业应当将非控股股东所让渡股份按照其在让渡之日公允价值计入资本公积，减少所豁免债务账面价值，并将让渡股份公允价值与被豁免债务账面价值的差额计入当期损益。
控股股东也按此原则处理。
1 、这段话我可不可以理解成：破产企业股东让渡了他持有破产公司的股权，把股权转给了债权人，用股权去偿还破产公司对债权人的债，继而债权人成了破产公司股东？这样子是不是相当于是债转股？
2 、债权人成为股东后，股权比例是如何去看待？举例来说：债转股前，实收资本 100 （A:50%,B:50%），未分配利润 50 （理应也是 A:50%,B:50%）。
B 把 50% 股份给了债权人，这部分股份公允价假设为 70 （假设豁免债务也是 70 ），那么债转股后，实收资本 100 ，未分配利润 50 ，资本公积 70 ，这个时点A 和 C股东在实收资本，未分配利润和资本公积里各自的比例是怎么样的？？
望陈老师指教！！！谢谢！！！

回答人：chenyiwei
1 、这种情况不是债转股，因为是破产企业的股东通过让渡部分存量股份给债权人的方式，代破产企业偿还部分债务，同时债权人承诺豁免未获清偿的债务。因此，作为债务人的破产企业应将股东代偿债务的公允价值（等于所让渡的本公司股份的公允价值）确认为资本公积，同时将债权人豁免的债务计入债务重组收益。对债务人而言，其股本总额未发生变化，这是与债转股的最大区别。
2 、债权人成为股东后，与原股东按照在被投资公司股本中所占比例分享包括留存收益在内的股东权益总额。